【裁判字號】    89,訴,1703
【裁判日期】    900816
【裁判案由】    有關稅捐事務
【裁判全文】
臺北高等行政法院判決                         八十九年度訴字第一七○三號
                              .
    原      告  臺勝電業工程有限公司
    代  表  人  甲○○董事長.
    訴訟代理人  丙○○
    被      告  台北縣政府稅捐稽徵處
    代  表  人  乙○○處長）.
    訴訟代理人  丁○○
                戊○○
右當事人間因有關稅捐事務事件，原告不服財政部中華民國八十九年八月十五日台財
訴第0000000000號訴願決定，提起行政訴訟，本院判決如左：
    主  文
原告之訴駁回。
訴訟費用由原告負擔。
    事  實
一、事實概要：原告於民國（下同）八十二年七、八月份進貨，價款計新台幣（以下
    同）五、○七九、九三三元，涉嫌取得虛設行號發暉工程有限公司（以下簡稱發
    暉公司）開立之統一發票，充作進項憑證，申報扣抵銷項稅額二五三、九九七元
    ，案經被告查獲，審理違章成立，除核定補徵營業稅二五三、九九七元外，並處
    以所漏稅額七倍之罰鍰計一、七七七、九○○元（計至百元止）。原告不服，申
    請復查，未獲變更，提起訴願，亦遭決定駁回，遂提起行政訴訟。
二、兩造聲明：
    (一)原告聲明：請求撤銷原處分及訴願決定。訴訟費用由被告負擔。
    (二)被告聲明：如主文所示。
三、兩造之爭點：
    (1)原告與發暉公司是否確有交易之事實？發暉公司於八十二年十一月二十二日匯
      款五、三三三、九三○元予原告之行為，究係借款抑或假支付之資金回流？
    (2)原告與發暉公司如無交易之事實，其取得發暉公司之統一發票充作進項憑證，
      是否為善意無過失？
    (3)被告就原告取得虛設行號發票扣抵銷項稅額之行為，按所漏稅額處七倍罰鍰一
      、七七七、九○○元，是否適法？
    (一)原告主張：
      (1)被告所為處分有違司法院大法官釋字第二七五號、第三三七號解釋及行政法
        院歷次判例（三十九年度判字第二號判決、八十五年度判字第四九三號判決
        、八十五年度判字第二九七八號判決‧‧‧）及私法自治原則：
        司法院大法官釋字第二七五號解釋：「人民違反法律上之義務而應受行政
          罰之行為，法律無特別規定時，雖不以出於故意為必要，仍須以過失為其
          責任條件。」財政部八十三年七月九日台財稅字第八三一六○一三七一號
          函對於認定虛設行號案件，縱然買受人有進貨事實且有支付進項稅額予銷
          售人且銷售人已將稅額報繳者，仍向買受人追補營業稅之函釋已嚴重侵害
          買受人之權益，並違反租稅法律主義。按虛設行號之防杜乃立法機關之立
          法防範及稽徵機關之查核取締，在法無明文下，稽徵機關不得將防杜虛設
          行號之責任歸責於買受人，財政部前揭函釋以加徵營業稅方式處罰買受人
          ，以達稽徵機關防杜虛設行號之目的，對於善意且無過失之買受人實欠公
          平，且於法無據，被告依營業稅法第五十一條第五款之規定處罰原告，顯
          然適用法律違誤之處。
        依據司法院大法官釋字第三三七號解釋：「對於營業稅第五十一條第五款
          規定，‧‧‧應以納稅義務人有虛報進項稅額，並因而逃漏稅款者，始得
          據以處罰及追繳稅款。財政部七十六年五月六日台財稅字第七六三七三七
          六號函，對於有進貨事實之營業人，不論其是否有虛報進項稅額，並因而
          逃漏稅款，概依首開條款處罰，其與該條款意旨不符部份，有違憲法保障
          人民權利之本旨，應不再援用。」被告以原告違反營業稅法第十九條第一
          項第一款為處罰依據，經審酌該法條係列舉不得扣抵之進項稅目，並無補
          稅之規定，是故稽徵機關自不得據為補稅之規定，因法無明文而向原告補
          徵營業稅，實有違加值型營業稅之精神。
        依行政法院三十九年度判字第二號判例：「行政官署對於人民有所處罰，
          必須確實證明其違法之事實，倘不能確實證明違法事實之存在，其處罰即
          不能認為合法。」及依司法院大法官釋字第三三七號解釋，營業人有進貨
          之事實，不向直接出賣人取得統一發票者，固得逕適用稅捐稽徵法第四十
          四條處罰，惟必有虛報進項稅額，並因而逃漏稅之情形，始得依營業稅法
          第五十一條第五款處罰。準此，營業人取得非實際交易對象所開立之統一
          發票作為進項憑證申報扣抵銷項稅額者，縱開立統一發票者為虛設行號之
          公司，因而逃漏營業稅者，苟其已依法申報繳納所開立之統一發票應納之
          營業稅，則營業人所為，尚無因而逃漏營業稅，自無逕為補徵營業稅款並
          依營業稅第五十一條第五款處罰之餘地。又上開營業人作為進項憑證之統
          一發票，其開立者是否申報繳納營業稅，營業人是否構成逃漏稅款之要件
          ，自應由稽徵機關負舉證之責，且統一發票有無申報繳納營業稅，稅捐稽
          徵機關一查即知，亦無責由營業人證明之理，行政法院八十三年度判字第
          二四四六號著有判例。原告與發暉公司交易並取具其發票，自應諭知合法
          ，且撤銷違法之補稅、罰鍰處分，以符法制。
        依行政法院八十五年度判字第四九三號判例：「‧‧‧後段‧‧‧財政部
          八十三年七月九日台財稅字第八三一六○一三七一號函說明二，認為取得
          虛設行號發票申報扣抵之營業人，有進貨事實者，除能證明確有支付進項
          稅額予實際銷貨之營業人，並經稽徵機關查明該稅額已依法報繳外，其虛
          報進項稅額已構成逃漏稅云云，無非說明上述有進貨事實之營業人，可證
          明自己已付出進項稅額，由實際銷貨者報繳，即無逃漏稅款之情形。觀其
          說明內容，仍以上開營業人作為進項憑證之統一發票未經申報繳納營業稅
          為逃漏營業稅之「構成要件」。依上述說明，此一構成要件應由被告負舉
          證之責，是不能據上開財政部函示內容，認應由營業人負證明之責。況該
          函說明三亦指明稽徵機關應就涉案營業人有關虛報進項稅額，並因而逃漏
          稅款之事實，詳予調查等語，足證被告就原告虛報進項並因而逃漏稅款之
          事實，有調查證明之責，乃被告未經調查原告作為進項憑證之統一發票是
          否申報繳納營業稅，逕對之發單補徵稅款並處罰，即非有據。‧‧‧」行
          政法院七十八年度判字第一一九五號判例亦闡明：「稽徵機關未調查證據
          ，而以財政部之行政釋示作為認定事實之根據，有違一般證據法則」。
        依行政法院八十五年度判字第二九七八號判決：「‧‧‧有進貨事實而進
          貨人取得銷貨人以外之營業人所開立之發票申報扣抵，如查明開立發票之
          營業人已依法申報繳納該應納之營業稅額者，則尚無逃漏，除處以行為罰
          及依營業稅法第十九條第一項第一款規定，就其取得不得扣抵憑證扣抵銷
          項稅額部分追補稅款外，免處漏稅罰。」
        原告與發暉公司簽訂工程合約，自簽約、發包、驗收均與發暉公司交易，
          交易對象究為何人，依私法自治原則應以訂約雙方之意思為準，原告就交
          易對象已善盡注意之能事，仍未察覺交易對象為一虛設行號（稅捐機關核
          發該公司發票，經濟部核發該公司公司執照，縣市政府核發該公司營利事
          業登記證，又未告知該公司為一虛設，亦未公告此一事實），且交易過程
          均係與發暉公司交易，原告並依約支付工程款及進項稅額，則原告主觀認
          知，發暉公司（虛設行號）即為交易對象，因此，原告取得稅捐機關推定
          之虛設行號（發暉公司）所開立之憑證，是否仍屬稅法上所稱之未依規定
          取得憑證？自有商榷之餘地。被告就所謂實際交易對象未依當事人意思而
          自為認定，並對原告補稅及處罰鍰，顯然違反私法自治原則及依法行政原
          則。稅捐稽徵法第四十四條及營業稅法第十九條第一項第一款規定，固令
          交易行為人負有自實際交易對象取得憑證之義務，惟就所謂實際交易對象
          ，稅捐機關能否反於當事人意思而自為認定，誠有疑義；同時，依該等規
          定能否導出交易行為人負有探知相對人有無假借名義事實之義務，亦值懷
          疑。亦即原告與發暉公司交易，自始至終（由工程發包至工程完工驗收）
          交易之相對人均以發暉公司名義，原告如何能否定其為冒名（牌）之發暉
          公司，頗值被告舉證及深思。
      (2)被告認事用法，均有違誤，所為處分顯屬妄斷、草率，忽略原告之權益甚鉅
        。由訴願駁回之理由即可見一斑，詳述如下：
        「因虛設行號係專以出售統一發票牟取不法利益為業，並無銷貨事實‧‧
          ‧，除該營業人能證明確有支付進項稅額予實際銷貨之營業人，並經稅捐
          稽徵機關查明該稅額已依法報繳者‧‧‧」此部分依舉證分配原則，原告
          已支付貨款（五、○七九、九三三元）、稅額（二五三、九九七元）合計
          五、三三三、九三○元，並經被告查明屬實，係由第一銀行泰山分行電匯
          五、三三三、九九五元予台灣省合作金庫永和支庫活存五四三三八五號帳
          戶，戶名發暉工程有限公司，是以支付進項稅額部分無庸置疑，另該稅額
          是否已繳納，稅捐稽徵機關並未敘明（依舉證分配原則，應由稽徵機關查
          明），因此爭點乃關係是否「構成」違反營業稅法第五十一條第五款規定
          之「要件」；亦即未符合「構成要件」、「構成要件該當性」，所為之處
          分即屬違法。被告以財政部八十三年台財稅字第八三一六○一三七一號函
          釋為處罰依據，有違行政法院七十八年度判字第二九五號判例意旨。
        「持發暉公司開立之統一發票作為進項憑證‧‧‧則訴願人與該公司無交
          易事實洵堪認定‧‧‧顯見訴願人舉證支付貨款之資金有回流情形，‧‧
          ‧」。按司法院大法官釋字第二七五號解釋意旨，原告與發暉公司自合約
          簽訂、工程驗收、貨款支付，自始至終交易對象均為發暉公司，發暉公司
          是否為虛設行號豈可苛責原告有所認知（因水電之裝配亦是由自稱發暉公
          司之人員所完成，請款發票亦記載發暉公司）。是以，原告持交易對象之
          憑證申報扣抵銷項稅額，有無故意、過失之情事，其理自明。發暉公司即
          為交易對象，是被告以交易對象之負責人業經判刑，逕認原告與虛設行號
          無交易之事實，卻取得虛設行號所開立之發票，乃依首揭規定予以補稅並
          處罰鍰，該原處分應屬違法；另有關付款之資金有回流乙節，被告並未詳
          查，純屬臆測。行政機關亦不知商業交易之實際運作，基於商業上之合作
          原告付款為一法律行為，發暉公司借款予原告又為另一法律行為，因原告
          尚有多項工程承包中（除了與發暉公司合作之台電工程外，尚有其他台電
          等機構之配電工程進行中），必須支付大筆之投標金及押標金，發暉公司
          為了後續工程之承攬乃借款五百五十萬元予原告，其中五、三三三、九三
          ○元為電匯，另一六六、○七○元現金交予原告會計人員，原告並立有借
          據可稽，被告豈可因與貨款之金額相近，即妄斷為資金回流。人民有無違
          反稅法之事實，自應憑證據認定之，對於違法之事實尚未調查明晰不得遽
          予處分。被告是否有向發暉公司查明此筆款項是否為借款或是否後續工程
          之保證金？亦有可能轉投資原告？率斷資金回流，妄斷、臆測事實，推斷
          事實，為證據法則所忌諱，此有行政法院七十四年度判字第一六八一號判
          決：「‧‧‧未予調查‧‧‧自有違證據價值，禁止預斷之證據法則。」
        「‧‧‧第查原處分機關並不否認訴願人有承包工程之事實，惟訴願人進
          貨‧‧‧所訴不足採」，原告於被告查核調查中，已提出合約書、付款明
          細、帳簿、發票等多項證據予以證明交易、付款之事實，而被告僅以草率
          之臆測，推斷證據不足採，難道工程合約書、付款明細、帳簿、發票等為
          原告捏造、偽造嗎？訴願法及行政訴訟法等行政救濟相關法律已於八十七
          年十月二十八日修正公布，並已於今年（八十九年）七月一日施行，行政
          程序法亦於八十八年二月三日制定公布，並訂於九十年一月一日施行，專
          斷之課稅處分已面臨依法行政之挑戰，稽徵機關之執行程序，多出於便利
          稽徵或預防弊端之片面規定（行政解釋），忽略了法律上徵納雙方應處於
          平等地位的公平原則，在面對依法行政之潮流，財稅當局一貫強勢作風，
          已不容許漫無限制。財稅機關乃不知自我節制，執行稽徵任務所為補稅處
          分仍未依法行政，實令原告難以甘服，難道被告仍以行政權獨大，視行政
          法院之判例、法律為無物，依七十三年判字第一六八○號判決：「按原告
          對於自己主張之事實，已盡證明之責後，被告機關對其主張如抗辯其為不
          實，並提出反對之主張者，則被告機關對其反對之主張，亦應負證明之責
          ，此為舉證責任分擔之原則。」被告對於原告所舉證事項，豈容隻字不提
          （察），如此豈非辜負了立法者維護人民權益之美意。
      (3)營業人因取得非實際交易對象之發票持以申報扣抵銷項稅額之案件，經八十
        三年二月四日司法院大法官釋字第三三七號解釋之產生，旋即財政部以八十
        三年七月九日台財稅字第八三一六○一三七一號函釋營業人取得非實際交易
        對象所開立之統一發票作為進項憑證，申報扣抵銷項稅額事件之處理原則，
        通知各稅捐稽徵機關辦理，惟各稅捐機關各自為政，一國多制，經原告搜集
        瞭解，與原告同樣案例（取得發暉公司之發票、或其他類似虛設行號發票）
        者，有免罰，有補百分之五營業稅後免罰，有補百分之五營業稅處一倍罰鍰
        或處三倍罰鍰，類似原告被補稅仍處以七倍罰鍰者，真是少之又少，罰鍰之
        倍數端視處分機關主觀之認定，是否有稅捐上之「公平原則」、「比例原則
        」，令人持疑，原告被處重罰已面臨倒閉，心想公司自七十八年二月成立迄
        今已十一年，從無違法亂紀，為一誠實納稅之營業人，只因與發暉公司訂定
        工程合約，猶如判死刑般處重罰，即將面臨破產，一生之積蓄化為烏有。原
        告扣抵稅額二五三、九九七元卻須被補繳二五三、九九七元，再處以一、七
        七七、九○○元，試問那一個行業營業額為五百多萬元，有利潤貳佰萬元嗎
        ？否則豈非暴利。又試問經濟不景氣，百業蕭條，失業率居高不下，原告及
        所有員工又將成為新一批失業者，豈非國家、社會之不幸？苛政猛於虎，惟
        有於此振臂疾呼、嘶聲吶喊，被告（稅捐機關）是否依法行政，是否深知司
        法院大法官釋字第三三七號解釋內容及意旨，並深刻體會歷次行政法院之判
        例。
    (二)被告主張：
      (1)按「營業人左列進項稅額‧‧‧，不得扣抵銷項稅額：一、購進之貨物或勞
        務未依規定取得並保存第三十三條所列之憑證者」、「納稅義務人，有左列
        情形之一者，除追繳稅款外，按所漏稅額處一倍至十倍罰鍰，並得停止其營
        業：一‧‧‧五、虛報進項稅額者」為營業稅法第十九條第一款、同法第五
        十一條第五款所明定。「取得虛設行號發票申報扣抵之案件，有進貨事實者
        二：（一）進貨部份，因未取得實際銷貨人出具之憑證，應依稅捐稽徵法第
        四十四條規定處以行為罰。（二）因虛設行號係專以出售統一發票牟取不法
        利益為業，並無銷貨事實，故取得虛設行號之營業人，自亦無向虛設行號進
        貨並支付進項稅額之事實，除該營業人能證明確有支付進項稅額予實際銷貨
        之營業人，並經稅捐稽徵機關查明該稅額已依法報繳者，應依營業稅法第十
        九條第一項第一款規定，就其取得不得扣抵憑證扣抵銷項稅額部份，追補稅
        款，不再處漏稅罰外，其虛報進項稅額，已構成逃漏稅，應依營業稅法第五
        十一條第五款規定補稅並處罰。」為財政部八十三年七月九日台財稅字第八
        三一六○一三七一號函釋在案。
      (2)本件原告於八十二年七、八月份進貨，價款計五、○七九、九三三元，持發
        暉公司開立之發票，作為進項憑證申報扣抵營業稅二五三、九九七元，經查
        發暉公司為無銷貨事實，專以販售發票幫助他人逃漏稅捐牟利之虛設行號，
        有台灣台北地方法院八十五年度訴字第四二八號刑事判決可稽，原告未能提
        供實際銷貨人之資料，此有卷附說明查核記錄、統一發票查核清單影本、統
        一發票影本附卷可稽，且原告於八十二年十一月二十日於第一銀行泰山分行
        電匯金額五、三三三、九九五元（發票金額合計五、三三三、九二○）予台
        灣省合作金庫永和支庫活存五四三三八五號帳戶，戶名發暉工程有限公司，
        旋於八十二年十一月二十二日由發暉公司十點四十五分自上開同帳戶提領五
        、三三三、九二○元至第一商業銀行泰山分行原告所有之帳戶000000
        000000號，顯見原告舉證支付貨款之資金有回流情形，所述確有支付
        貨款及屬善意無過失之行為人等語核無足採。本案原處分補徵營業稅二五三
        、九九七元，並按所漏稅額之七倍處罰鍰一、七七七、九○○元，依首揭法
        條規定，並無不合，應予維持。原告主張被告所為處分有違司法院大法官釋
        字第二七五號、第三三七號解釋及前行政法院歷次判例（三十九年度判字第
        二號判決、八十五年度判字第四九三號判決、八十五年度判字第二九七八號
        判決等）及私法自治原則，惟本案已如前述查明原告主張給付虛設行號發暉
        公司貨款資金有回流至原告帳戶情形，原告又未能證明確有支付進項稅額予
        實際銷貨人，是依首揭財政部函釋規定，應論處漏稅罰。原告訴稱被告違反
        上開判決等語，自無可採。又原告述及發暉公司借款予原告又為另一法律行
        為，發暉公司為了後續工程之承攬乃借款五百五十萬元予原告，其中五、三
        三三、九三○元為電匯，另一六六、○七○元現金交予原告會計人員，原告
        並有借據可稽，被告豈可因與貨款之金額相近，即妄斷為資金回流等語，惟
        查原告於提起復查及訴願主張均未論及其向發暉公司借款事宜，訴訟時忽有
        此一主張，顯為事後卸責之詞，委不足採。
    理  由
按「營業人當期銷項稅額，扣減進項稅額後之餘額，為當期應納稅額或溢付營業稅額
。」「營業人左列進項稅額‧‧‧，不得扣抵銷項稅額：一、購進之貨物或勞務未依
規定取得並保存第三十三條所列之憑證者。」「營業人以進項稅額扣抵銷項稅額者，
應具有載明其名稱、地址及統一編號之左列憑證：一：購進貨物或勞務時，所取得載
有營業稅額之統一發票。」「納稅義務人，有左列情形之一者，除追繳稅款外，按所
漏稅額處一倍至十倍罰鍰，並得停止其營業：一‧‧‧五、虛報進項稅額者」為營業
稅法第十五條第一項第一款、第十九條第一項第一款、第三十三條第一款、第五十一
條第五款所明定。復按「取得虛設行號發票申報扣抵之案件，有進貨事實者：（一）
進貨部份，因未取得實際銷貨人出具之憑證，應依稅捐稽徵法第四十四條規定處以行
為罰。（二）因虛設行號係專以出售統一發票牟取不法利益為業，並無銷貨事實，故
取得虛設行號之營業人，自亦無向虛設行號進貨並支付進項稅額之事實，除該營業人
能證明確有支付進項稅額予實際銷貨之營業人，並經稅捐稽徵機關查明該稅額已依法
報繳者，應依營業稅法第十九條第一項第一款規定，就其取得不得扣抵憑證扣抵銷項
稅額部份，追補稅款，不再處漏稅罰外，其虛報進項稅額，已構成逃漏稅，應依營業
稅法第五十一條第五款規定補稅並處罰。」亦經財政部八十三年七月九日台財稅第八
三一六０一三七一號函所釋，而上開函釋符合首開法律規定及司法院釋字第三三七號
意旨，自應予以適用。本件原告於八十二年七、八月份進貨，價款計五、○七九、九
三三元，持發暉公司開立之發票，作為進項憑證申報扣抵營業稅二五三、九九七元，
此為兩造所不爭，並有統一發票查核清單附原處分卷可稽，自堪信為真實。原告起訴
意旨雖稱：伊交易對象確為發暉公司云云，並提出工程合約書、轉帳傳票等影本為證
。惟查發暉公司為無銷貨事實，專以販售發票幫助他人逃漏稅捐牟利之虛設行號，有
台灣台北地方法院八十五年度訴字第四二八號刑事判決附原處分卷可稽。且查依原告
於訴願申請書自述：「本公司從事工程業務，主要係承包台電之工程，有時為因應工
程所需，而將部分工程再轉包其他廠商代為施工，而本公司亦確有承包事實，但因『
一時不察及對相關稅法不了解，及未確認請款發票是否為承包廠商所屬之公司名稱，
而取具其他銷貨人之發票』‧‧‧」（見原處分卷第一三一頁）及原告於八十七年十
月一日所書立違章承諾書：「本公司八十二年取得虛設行號發暉工程有限公司所開立
發票申報扣抵銷項稅額二五三、九九七元，本公司確有承作工程如前檢附合約，因一
時疏忽不察，致取得非實際交易對象發票，違反稅捐稽徵法及營業稅法情事，願意繳
清稅款及罰鍰請從輕處罰」（見原處分卷第八十五頁），足見原告於訴訟前業已坦承
因一時疏忽而取得虛設行號發暉公司之發票扣抵銷項稅額乙事。復查，原告於八十二
年十一月二十日於第一銀行泰山分行電匯金額五、三三三、九九五元（發票金額合計
五、三三三、九二○元）予台灣省合作金庫永和支庫活存五四三三八五號帳戶，戶名
發暉工程有限公司，旋於八十二年十一月二十二日由發暉公司自上開同帳戶提領五、
三三三、九二○元至第一商業銀行泰山分行原告所有之帳戶00000000000
0號，此有各該匯款單附原處卷可考，顯見原告所舉證支付貨款之資金有回流情形。
原告雖主張發暉公司前揭電匯之款項，係為了後續工程之承攬乃借款五百五十萬元予
原告，其中五、三三三、九三○元為電匯，另一六六、○七○元現金交予原告會計人
員，有借據可稽云云，惟原告亦坦認：以前與發暉公司並無金錢往來，伊係向發暉公
司負責人借款，但不知該負責人姓名等語（見本院九十年四月三日準備程序筆錄）；
發暉公司既與原告初次交易，且彼此不熟，竟於收受工程款後第三天，即毫無擔保借
予原告五百五十萬元鉅款，顯與常理有違；且借款金額既與工程款相近，借款日期與
工程款給付日期又僅相差二天，則以工程款抵充借款即可，又何必多此一舉轉輾匯款
？再者，原告訴稱借款五百五十萬元，為何電匯（五、三三三、九三○元）與現金交
付（一六六、○七○元），均有百元以下零數？其為臨訟任意拼湊，甚為顯然。綜上
事證，在在足以證明發暉公司乃虛設之行號，與原告並無交易之事實，而發暉公司於
八十二年十一月二十二日匯款五、三三三、九三○元予原告，顯為假支付後之資金回
流。至於原告所提出之工程合約、轉帳傳票、借據等，乃編造與發暉公司交易及借款
之假象而已，尚難為有利原告之證明，且由此反足證明原告取得虛設行號發暉公司之
統一發票充作進項憑證，乃明知及惡意之行為。又原告訴稱與本件同樣案件（取得發
暉公司發票、或其他類似虛設行號發票）者，有免罰，有補稅後免罰或罰一倍、三倍
等案例，唯獨原告遭處罰七倍罰鍰，顯與公平、比例原則不合等云云。經查被告就取
得虛設行號發票扣抵銷項稅額者，應依「稅務違章案件裁罰金額或倍數參考表」予以
裁罰，而上開裁罰倍數表之規定：「違章情形：取得虛設行號所開立之憑證申報扣抵
；裁罰金額或倍數：按所漏稅額處七倍罰鍰。但於裁罰處分核定前已補繳稅款及以書
面承認違章事實者，處三倍罰鍰；於復查決定前，已補繳稅款及以書面承認違章事實
者，處五倍罰鍰。」，本件原告雖有以書面承認違章事實，惟未於裁罰處分前或復查
決定前補納稅額，因此依上開裁罰倍數表規定，被告就原告上開行為裁罰七倍罰鍰，
並無不合。又裁罰倍數參考表規定就取得虛設行號發票之違規行為，依是否於一定期
間內自動補納稅額及以書面承認違規事實，而作不同裁罰倍數之規定，因此，原告以
其他業者有同樣取得虛設行號發票，而被告對其所作之裁罰未有七倍之重，認原處分
有違公平、比例原則，顯有誤解。從而，本件被告以原告涉嫌取得虛設行號發暉公司
所開立之統一發票充作進項憑證，並申報扣抵銷項稅額，逃漏營業稅二五三、九九七
，除予追徵所漏稅額外，並處以所漏稅額七倍之罰鍰計一、七七七、九００元（計至
百元止），揆諸首揭規定及說明，並無違誤，訴願決定予以維持，亦無不合。原告起
訴意旨仍執前詞，聲明撤銷原處分及訴願決定，核無理由，應予駁回。
據上論結，本件原告之訴為無理由，依行政訴訟法第九十八條第三項前段，判決如主
文。
中      華      民      國     九十     年      八      月     十六     日
                           臺 北 高 等 行 政 法 院  第三庭
                                             審判長 法  官  徐瑞晃
                                                    法  官  吳慧娟
                                                    法  官  李得灶
右為正本係照原本作成。
如不服本判決，應於送達後二十日內向本院提出上訴狀並表明上訴理由，如於本判決
宣示後送達前提起上訴者，應於判決送達後二十日內補提上訴理由書（須按他造人數
附繕本）。
中      華      民      國     九十     年      八      月    二十三    日
                                                    書記官  陳清容


司法院資訊處製作；財團法人民間司法改革基金會備份。
